【裁判字號】    95,簡上,38
【裁判日期】    950918
【裁判案由】    竊盜
【裁判全文】
臺灣士林地方法院刑事判決              95年度簡上字第38號
公  訴  人  臺灣士林地方法院檢察署檢察官
上  訴  人  甲○○
即  被  告
上列上訴人因竊盜案件，不服本院中華民國94年12月30日所為之
94年度簡字第494 號第一審刑事簡易判決（聲請簡易判決處刑案
號：94年度偵字第9170號，併辦案號：臺灣板橋地方法院檢察署
94 年 度偵字第16565 號），提起上訴，本院管轄之第二審合議
庭判決如下：
    主  文
上訴駁回。
    理  由
一按對於簡易判決有不服者，其上訴準用第3 編第1 章及第2 章
  之規定，刑事訴訟法第455 條之1 第3 項定有明文。又按第二
  審法院認為上訴有不合法律上之程式或法律上不應准許或其上
  訴權已經喪失之情形者，應以判決駁回之，復為刑事訴訟法第
  第367 條前段所明定。
二上訴意旨略以：本院94年度簡字第494 號案件並非伊本人所為
  ，伊在民國93年6 月14日上午10時許在板橋市○○路114 號1
  樓被人竊走皮包，證件均被偷走，本案是被冒用證件等語。
三經查：本件臺灣士林地方法院檢察署94年度偵字第9170號偵查
  卷內94年8 月28日警詢筆錄、搜索扣押筆錄、扣押物品目錄表
  、自願受搜索同意書、逮捕通知、口卡片、被告正面全身照片
  及贓物照片上，以及臺灣板橋地方法院檢察署94年度偵字第16
  565 號偵查卷內94年9 月23日警詢筆錄、搜索扣押筆錄、扣押
  物品目錄表、自願受搜索同意書、逮捕通知、口卡片、被告正
  面全身照片及贓物照片上，所留存之當日因竊盜遭警以現行犯
  逮捕之人所按捺之指印，經輸入指紋電腦比對結果，均為同一
  手指捺印，並與內政部警政署刑事警察局檔存乙○○指紋卡之
  右拇指指紋相符，有內政部警政署刑事警察局95年4 月3 日刑
  紋字第0950042368號函送之鑑驗書在卷可稽，經本院提訊乙○
  ○並告以原審簡易判決所載全部事實後，亦經乙○○坦承不諱
  。則以指紋不易仿冒之特性觀之，顯然上訴人甲○○確非原審
  簡易判決所載事實之行為人，核先敘明。
四惟按刑事訴訟法第266 條規定起訴之效力不及於檢察官所指被
  告以外之人，即所謂起訴對人之效力。而同法第264 條第2 項
  第1 款規定起訴書應記載被告之姓名、性別等資料或其他足資
  辨別之特徵，係為確定刑罰權對象之用，其起訴之對象為被告
  其「人」，而非僅在其「姓名」。故如某甲冒用某乙之名應訊
  ，無論有無被羈押或交保，其特定之人應為某甲，並非被冒名
  之某乙，檢察官係對某甲實施偵查，如認其有犯罪嫌疑並對其
  提起公訴，雖誤以乙名起訴，僅姓名錯誤，其起訴所指被告之
  人（即應接受審判之人）應為某甲而非某乙，法院於審理時，
  若已查明係冒用乙之名義犯罪，即應以甲為其審判對象，僅逕
  將判決書當事人欄之姓名更正為甲，並註明其係冒用某乙姓名
  ，方屬適法（最高法院91年度台上字第2221號、91年度台非字
  第139 號判決、臺灣高等法院暨所屬法院90年11月法律座談會
  參照）。本件經警查獲之人係乙○○，雖於警訊時冒名甲○○
  應訊，惟檢察官所追訴之對象係經警移送之乙○○，而非甲○
  ○。是檢察官聲請簡易判決處刑、移送併案以及本院原審依刑
  事訴訟法第449 條第2 項規定，逕以簡易判決處刑並以書面審
  理之對象，亦係乙○○，並不因乙○○冒名甲○○，而使偵查
  、聲請簡易判決處刑及經簡易判決論罪科刑之對象變為甲○○
  。則依上開說明，本件上訴人甲○○並非該簡易判決之對象，
  依法即不得提起上訴，其上訴即屬法律上不應准許，爰不經言
  詞辯論將被告之上訴駁回。又原審簡易判決之被告姓名「甲○
  ○」顯係誤寫，原審法院應以裁定將被告姓名更正為「乙○○
  」（最高法院87年台非字第81號判決要旨參照），附此敘明。
據上論斷，應依刑事訴訟法第455 條之1 第1 項、第3 項、第36
7 條前段、第372 條判決如主文。
中    華    民    國    95    年    9     月    18    日
                  刑事第四庭審判長法  官    謝靜恒
                                  法  官    高雅敏
                                  法  官    許碧惠
以上正本證明與原本無異。
不得上訴。
                                  書記官    徐仁豐
中    華    民    國    95    年    9     月    18    日


司法院資訊處製作；財團法人民間司法改革基金會備份。
